【裁判字號】    88,易,3344
【裁判日期】    890712
【裁判案由】    賭博
【裁判全文】
臺灣臺北地方法院刑事判決              八十八年度易字第三三四四號
    公  訴  人  臺灣臺北地方法院檢察署檢察官
    被      告  丙○○
                乙○○
    右一選任
    選任辯護人  姜明遠
    被      告  甲○○
右列被告等因賭博案件，經檢察官提起公訴（八十八年度偵字第一０四二九號），本
院判決如左：
    主      文
丙○○、乙○○共同連續意圖營利，聚眾賭博，丙○○處有期徒刑伍月；乙○○，累
犯，處有期徒刑陸月；如易科罰金均以佰元折算壹日。扣案之六合彩單六紙、六合
彩覽目表乙本、六合彩帳單二紙均沒收。
甲○○連續在公眾得出入之場所賭博財物，處罰金壹仟元，如易服勞役以佰元折算
壹日。扣案之六合彩單六紙、六合彩覽目表乙本，六合彩帳單二紙均沒收。
    事      實
乙○○曾因犯賭博罪為本院判處有期徒刑四月確定，並於民國八十四年二月二十二日
易科罰金執行完畢，仍不知悔改。與丙○○及年籍不詳綽號「國居」之成年男子，共
同意圖營利，並基於概括之犯意，自八十八年二月中旬起，連續提供丙○○所承租位
於台北市縣新店市○○路十四號之一貨櫃屋之公眾得出入之場所，而聚集不特定多數
人參與「六合彩」賭博。以港式「二星」及「三星」等二種方式供賭客甲○○連續簽
賭，約定賭客每簽一支，賭金為新台幣（下同）八十元，再以核對香港六合彩開號
碼碼決定輸贏，凡對中碼者，「二星」可得彩金五千五百元，「三星」可得彩金五
萬五千元，未簽中者，所繳之賭資即全歸該綽號「國居」者及乙○○、丙○○所有。
迨至八十八年五月三日二十時許，為警於上址搜索當場查獲，並扣得乙○○所有供賭
博用之六合彩簽單六紙、六合紙覽目表乙本、六合彩帳單二張等物。案經台北縣警察
局新店分局移送臺灣臺北地方法院檢察署檢察官偵查起訴。
    理      由
一、訊據被告等均矢口否認賭博犯行；被告丙○○、乙○○均辯稱：彼此是會首會員
    關係，當時是去繳會款的，並非經營六合彩等語；被告甲○○辯稱：我未賭博等
    語。惟查右揭事實被告甲○○在偵查時供述其簽賭都是向乙○○或丙○○簽的，
    賭金都是交給丙○○的等語，另有乙○○所有供賭博用之六合彩單六紙、六合彩
    覽目表乙本、六合彩帳單二張扣案足按，被告等犯行已甚明確，所辯均為卸責之
    詞，無足憑信，犯行洵堪認定。
二、核被告丙○○、乙○○、甲○○所為，均係犯刑法第二百六十六條第一項之普通
    賭博罪；被告丙○○、乙○○另犯同法第二百六十八條之意圖營利，提供賭博場
    所及聚眾賭博罪；被告丙○○所犯三罪名間，有想像競合犯之關係，應從一重論
    處聚眾賭博罪；被告三人先後多次犯行，時間緊接、手法相同，犯意概括，為連
    續犯，應以一罪論並各加重其刑；又被告丙○○與乙○○所犯意圖營利，供給賭
    博場所及聚眾賭博罪間，有犯意聯絡及行為分擔，皆為共同正犯；另被告乙○○
    曾犯賭博罪為本院判處有期徒刑四月確定，並於八十四年二月二十二日易科罰金
    執行完畢，仍不知悔改，於五年內再犯本案有期徒刑法定刑之罪，為累犯，應遞
    加重其刑。爰審酌被告等犯罪之動機、金額尚屬細微，犯罪後之態度等一切情狀
    ，各量處如主文所示之刑，並諭知易刑處分之標準，以示懲儆。至於扣案之供賭
    博用之六合彩簽單六紙、六合彩覽目表乙本、六合彩帳單二張均為賭博用之器具
    ，依法併予宣告沒收。
據上論斷，應依刑事訴訟法第二百九十九條第一項前段、刑法第二百六十六條第一項
前段、第二項、第二十八條、第五十六條、第五十五條前段、第二百六十八條、第四
十一條、第四十二條第二項、罰金罰鍰提高標準條例第一條前段、第二條判決如主文
。
本案經檢察官黃久真到庭執行職務
中      華      民      國      八十九      年     七     月     十二   日
                                      臺灣臺北地方法院刑事第七庭
                                          法  官  范  仁  勳
右正本證明與原本無異。
如不服本判決，應於判決送達後十日內，向本院提出上訴狀。
                                          書記官  王  黎  輝
中      華      民      國      八十九      年     七     月     十三   日
附錄本案論罪科刑法條全文
刑法第二百六十六條
一在公共場所或公眾得出入之場所賭博財物者，處一千元以下罰金，但以供人暫時娛
 樂之物為賭博者，不在此限。
二當場賭博之器具與在賭檯或兌換籌碼處之財物，不問屬於犯人與否，沒收之。
刑法第二百六十八條
意圖營利，供給賭博場所或聚眾賭博者，處三年以下有期徒刑，得併科三千元以下罰
金。


司法院資訊處製作；財團法人民間司法改革基金會備份。
